【裁判字號】    90,交聲,18
【裁判日期】    901231
【裁判案由】    違反道路交通管理處罰條例聲明異議
【裁判全文】
臺灣臺北地方法院交通事件裁定                        九十年度交聲字第十八號
    異議人即
    受處分人  甲○○
右列受處分人因違反道路交通管理處罰條例案件，對於交通部公路局臺北區監理所於
中華民國八十九年十二月十二日所為處分( 原處分案號：北監六字第裁40-Z00000000
號 )聲明異議，本院裁定如左：
        主      文
異議駁回。
        理      由
一、汽車行駛高速公路應依速限標誌指示，「高速公路交通管制規則」第五條第一項
    前段有明文規定。汽車行駛於高速公路而不遵管制之規定者，處汽車駕駛人新臺
    幣三千元以上六千元以下罰鍰並記違規點數一點，「道路交通管理處罰條例」第
    三十三條第一項及第六十三條第一項第一款亦有處罰規定。
二、本件受處分人即異議人甲○○於八十九年十一月十六日凌晨二時十分許，駕駛一
    輛車牌EM-321號營業小客車，行經設有最高速限九○公里標誌之國道三號( 俗稱
    ：北二高 )高速公路北向路標五十七公里處，為內政部警政署國道公路警察局第
    六警察隊龍潭分隊執勤員警陳敬忠、陳志強使用雷達測速科學儀器，測得該輛營
    業小客車駕駛人竟以時速一百廿一公里之行車速度( 超速卅一公里 )行駛，以其
    有違反「道路交通管理處罰條例」第三十三條第一項規定之行為，當場予以攔停
    稽查並掣單( 公警局交字第Z00000000 號 )當場舉發。嗣因受處分人依限到案向
    原處分機關提出申訴，原處分機關請舉發單位調查結果，仍認受處分人有前揭違
    規行為，原處分機關即於八十九年十二月十二日依「道路交通管理處罰條例」第
    三十三條第一項( 原處分漏載「第一項」 )及第六十三條第一項第一款規定，從
    輕裁處新臺幣三千元罰鍰並記違規點數一點之處分。
三、訊據受處分人固不否認為其駕駛車牌EM-321號營業小客車於前揭時地為警攔停之
    事實，惟矢口否認有違反「道路交通管理處罰條例」之行為，辯稱略以該輛車牌
    EM-321號營業小客車車齡老舊，其當日自大溪北上之車速一直保持八○至九○公
    里，並未超速行駛，而攔停員警雖然實際測試，以該車排入一檔或二檔很有衝力
    ，即斷定超速難令人心服云云。經查：右揭違規事實，業據證人( 舉發員警 )陳
    敬忠於本院調查中到庭具結證述其當時徵得受處分人同意，親自上車駕駛該輛營
    業小客車( 受處分人坐後座 )行駛約三公里，車速碼表即達一百卅公里等語綦詳
    ，載明筆錄在卷可稽。按證人陳敬忠為原處分機關認定受處分人有前開違規行為
    之原證人，其到庭在本院法官面前以言詞供述本件訴訟上之待證事實( 即受處分
    人有前開超速行駛之違規事實 )，本院由其上開供述已得有受處分人確有上開違
    規行為之心證，且於本件卷存證據資料內並無任何積極證據足以證明證人陳敬忠
    上開供述係屬虛偽，亦無有足以令人顯信其供述為不可採之品性證據或前科證據
    存在，本院自不得僅以證人陳敬忠為本件開單告發受處分人之員警而全盤抹煞其
    在訴訟上所具有之原證人資格。況查交通警察掣單舉發違反道路交通管理處罰條
    例所列之違規事實，本質上為行政處分，係公務員基於職務上之權力，依法就特
    定之具體事件所為之具公法上效果之單方面行政行為，基於公務員為公法上行為
    具有公信力之原則，該行政行為當可被推定為真正，其據以依法處分之事實認定
    亦為正確無誤，從而本件受處分人空言否認其駕車超速行駛之辯解無非係卸責之
    詞，不足採信。本件受處分人駕車行駛高速公路超速行駛之違規行為洵堪認定屬
    實，從而原處分機關依行為時「道路交通管理處罰條例」第三十三條第一項( 原
    處分漏載「第一項」，應予補正 )第六十三條第一項第一款規定，從輕裁處新臺
    幣三千元罰鍰並記違規點數一點之處分，核無違誤。本件聲明異議為無理由，應
    予駁回。
據上論斷，應依道路交通案件處理辦法第十九條，裁定如主文。
中      華      民      國     九    十     年    十二    月    卅一    日
                          臺灣臺北地方法院交通法庭
                                          法  官    鍾  華
右正本證明與原本無異。
如不服本裁定，應於裁定送達後五日內向本院提出抗告狀。
                                          書記官    劉芸珊
中      華      民      國     九    十     年    十二    月   三十一   日


司法院資訊處製作；財團法人民間司法改革基金會備份。
